【裁判字號】    99,交聲,1169
【裁判日期】    991104
【裁判案由】    聲明異議
【裁判全文】
臺灣彰化地方法院交通事件裁定       99年度交聲字第1169號
原處分機關  交通部公路總局臺中區監理所彰化監理站
異  議  人
即受處分人  甲○○
上列異議人即受處分人因違反道路交通管理處罰條例事件，對交
通部公路總局臺中區監理所彰化監理站於民國99年10月4日所為
之處分（原處分案號：彰監四裁字第裁64-GOH217591號）聲明異
議，本院裁定如下：
    主  文
異議駁回。
    理  由
一、原處分意旨略以：異議人即受處分人甲○○（下稱受處分人
    ）所有之車牌號碼HK-1001號自用一般小客車，於民國99年8
    月13日14時46分許，在臺中市○○路○段230號處，因「在設
    有禁止停車邊線之處所停車」，為員警填發中市警交字第GO
    H217591號舉發違反道路交通管理事件通知單（下稱舉發通
    知單）舉發違規，經交通部公路總局臺中區監理所彰化監理
    站（下稱原處分機關）認定「在設有禁止停車標線之處所停
    車」違規事實明確，而依道路交通管理處罰條例第56條第1
    項第4款暨違反道路交通管理事件統一裁罰基準及處理細則
    第43條、第44條及第67條規定開立裁決書，裁處罰鍰新臺幣
    （下同）900元之處分。
二、異議意旨略以：受處分人係住於變電所附近之居民，其業經
    詢問變電所人員，並取得對方同意予以停車，且其並未停在
    大門口中間，根本不會影響其他用路人通行之路權云云。
三、按汽車駕駛人停車時，有下列情形之一者，處新臺幣600元
    以上1,200元以下罰鍰：四、在設有禁止停車標誌、標線之
    處所停車。道路交通管理處罰條例第56條第1項第4款定有明
    文。又汽車停車時，應依下列規定：四、設有禁止停車標誌
    、標線之處所不得停車，道路交通安全規則第112條第1項第
    4款亦有明訂。
四、經查：
（一）受處分人甲○○所有之車牌號碼HK-1001號自用一般小客
      車，於99年8月13日14時46分許，在臺中市○○路○段230
      號處，因「在設有禁止停車邊線之處所停車」，為臺中市
      警察局第二分局文正派出所員警填發中市警交字第GOH217
      591號舉發通知單舉發之，原處分機關乃於99年10月4日，
      依道路交通管理處罰條例第56條第1項第4款暨違反道路交
      通管理事件統一裁罰基準及處理細則第43條、第44條及第
      67條規定開立裁決書，裁處罰鍰900元等情，有上開舉發
      通知單、裁決書、送達證書等在卷可稽，復為受處分人所
      不爭執，是此部分之事實，自堪認定為真實。
（二）按標線依其型態原則上分類如左：一線條以實線或虛線標
      繪於路面或緣石上，用以管制交通者，原則上區分如左：
      (四)黃實線設於路側者，用以禁止停車；設於中央分向島
      兩側者，用以分隔對向車流，道路交通標誌標線號誌設置
      規則第149條第1項第4款訂有明文。受處分人固以前詞置
      辯。惟其所有自用一般小客車所停放之處所，其緣石上繪
      有黃實線，依照上開道路交通標誌標線號誌設置規則之規
      定，係用以禁止停車，縱變電所人員亦不得違反此規定，
      況乎允諾他人停放。則受處分人將其自用一般小客車停放
      於繪有黃色禁止停車線之處所，自屬在設有禁止停車標誌
      、標線之處所停車無疑。故縱受處分人所辯「變電所人員
      同意讓異議人停車」屬實，不僅無法律效力，亦不生阻卻
      違法之效果，故所辯不足採。從而，原處分機關以受處分
      人「在設有禁止停車邊線之處所停車」之違規行為，依道
      路交通管理處罰條例第56條第1項第4款規定，以系爭裁決
      書裁處異議人罰鍰900元，並無不當，受處分人之異議難
      認有理由，應予駁回。
五、據上論斷，應依道路交通案件處理辦法第19條，裁定如主文
    。
中    華    民    國    99    年    11    月    4     日
                  交通法庭  法  官        陳義忠
以上正本證明與原本無異。
如不服本裁定，應於裁定送達後五日內向本院提出抗告狀(須附
繕本 )。
中    華    民    國    99    年    11    月    4     日
                            書記官        吳曉玟

司法院資訊處製作；財團法人民間司法改革基金會備份。
